臺灣新竹地方法院刑事判決
                                    110年度金訴字第423號
公  訴  人  臺灣新竹地方檢察署檢察官
被      告  潘韵彤



上列被告因違反洗錢防制法等案件，經檢察官提起公訴（110年
度偵字第1480號），本院依簡式審判程序判決如下：
    主  文
潘韵彤幫助犯洗錢防制法第十四條第一項之洗錢罪，處有期徒刑參月，併科罰金新臺幣壹萬元，罰金如易服勞役，以新臺幣壹仟元折算壹日。緩刑貳年。 
    事實及理由
一、本件犯罪事實及證據，除犯罪事實欄一、第1至5行應更正「
    潘韵彤明知一般人無故取得他人金融帳戶使用之行徑常與財
    產犯罪之需要密切相關，且取得他人帳戶資料之目的在於方
    便取得贓款及掩飾犯行不易遭人追查，竟基於對提供帳戶予
    他人使用，他人若持以犯罪亦無違反其本意之不確定幫助詐
    欺犯意與幫助掩飾詐欺取財所得去向之洗錢犯意，於民國10
    9年5月19日前某時許，在不詳處所…」；證據並所犯法條欄
    應補充「被告潘韵彤於本院審理時之自白」外，餘均引用檢
    察官起訴書之記載（如附件）。
二、論罪科刑
（一）核被告潘韵彤所為，係犯刑法第339條第1項、第30條第1
      項前段之幫助詐欺取財罪、洗錢防制法第14條第1項、刑
      法第30條第1項前段之幫助洗錢罪。又被告係以一行為而
      觸犯上開2罪名，為想像競合犯，應依刑法第55條之規定
      ，從一重論以幫助洗錢罪。
（二）加重減輕事由：
　　1.幫助犯
　　　被告幫助他人洗錢犯行，為幫助犯，應依刑法第30條第2
      項規定，按正犯之刑減輕之。
　  2.洗錢防制法第16條第2項之減刑事由
　　　按洗錢防制法第16條第2項規定：「犯前二條之罪，在偵
      查或審判中自白者，減輕其刑」。查被告就上開幫助洗錢
      之犯行，於本院審理時自白，本院認符合洗錢防制法第16
      條第2項之規定，應依法遞減輕其刑。
（三）爰審酌被告明知近年來國內多有詐欺犯案，均係使用人頭
      帳戶以作為收受不法所得款項之手段，竟仍為幫助他人詐
      欺、幫助掩飾詐欺取財所得去向之洗錢犯行，供詐欺犯取
      得所騙之財物，助長詐欺惡行，對於社會秩序之擾亂不言
      而喻，惟念被告犯後坦承犯行，態度尚可，復考量本件被
      害人遭詐騙之金額，兼衡被告有服飾、餐飲、行政人員之
      工作經歷，暨其犯罪之動機、目的、手段、品行、生活狀
      況、智識程度為高中畢業等一切情狀，量處如主文所示之
      刑，並就罰金部分諭知易服勞役之折算標準，以資懲儆。
（四）被告未曾因故意犯罪受有期徒刑以上刑之宣告，有臺灣高
      等法院被告前案紀錄表1份在卷足按，其因一時失慮致為
      本件犯行，惟犯罪後已坦承犯行，深具悔意，經此次偵審
      程序，當知所警惕，信無再犯之虞，本院認其所受宣告之
      刑以暫不執行為適當，爰依刑法第74條第1項第1款之規定
      ，併予宣告緩刑2年，以勵自新。　　　
據上論斷，應依刑事訴訟法第273條之1第1項、第299條第1項前
段、第310條之2、第454條第2項，判決如主文。
本案經檢察官林奕彣提起公訴，檢察官葉益發到庭執行職務。
中　　華　　民　　國　　111 　年　　3 　　月　　3 　　日
                  刑事第七庭  法　官  王子謙
以上正本證明與原本無異。
如不服本判決應於收受本判決後20日內向本院提出上訴書狀，上
訴書狀應敘述具體理由。上訴書狀未敘述上訴理由者，應於上訴
期間屆滿後20日內補提理由書狀於本院（均須按他造當事人之人
數附繕本）「切勿逕送上級法院」。
中　　華　　民　　國　　111 　年　　3 　　月　　3 　　日
                              書記官  廖宜君
附錄本案論罪科刑法條全文：
洗錢防制法第14條
有第二條各款所列洗錢行為者，處七年以下有期徒刑，併科新臺
幣五百萬元以下罰金。
前項之未遂犯罰之。
前二項情形，不得科以超過其特定犯罪所定最重本刑之刑。

刑法第339條
意圖為自己或第三人不法之所有，以詐術使人將本人或第三人之
物交付者，處五年以下有期徒刑、拘役或科或併科五十萬元以下
罰金。
以前項方法得財產上不法之利益或使第三人得之者，亦同。
前二項之未遂犯罰之。
（附件）
臺灣新竹地方檢察署檢察官起訴書
                                     110年度偵字第1480號
　　被　　　告　潘韵彤　女　24歲（民國00年0月00日生）
　　　　　（原名潘昱瑄）住新竹市○○區○村路000巷00弄000
　　　　　　　　　　　　　號
　　　　　　　　　　　　居新竹市○區○○路0段000號
　　　　　　　　　　　　國民身分證統一編號：Z000000000號
上列被告因違反洗錢防制法案件，業經偵查終結，認應提起公訴
，茲將犯罪事實及證據並所犯法條分敘如下：
　　　　犯罪事實
一、潘韵彤可預見將金融帳戶資料交付他人使用，可能因此幫助他
    人從事詐欺行為而用以處理詐騙之犯罪所得，致使被害人及警
    方一時追查無門，竟不違背其本意，基於幫助掩飾特定犯罪
    所得之去向及幫助他人詐欺取財之不確定故意，於民國109年
    5月19日12時18分許，在不詳處所，將其所申辦臺北富邦商
    業銀行帳號000-000000000000號帳戶（下稱富邦銀行帳戶）
    資料提供予真實姓名年籍不詳之詐騙集團成員，供其所屬集團
    作為提款、轉帳及匯款之用。嗣詐騙集團即意圖為自己不法
    之所有，於109年5月18日某時，假冒陳有利姪女身分，致電
    向陳有利佯稱：需要用錢等語，致告訴人陷於錯誤，於109
    年5月19日12時18分許，轉帳匯款新臺幣（下同）42萬元至
    潘韵彤上開富邦銀行帳戶內，嗣經陳有利發覺有異，報警處
    理，始查悉上情。
二、案經陳有利訴由臺北市政府警察局萬華分局報告偵辦。
　　　　證據並所犯法條
一、證據清單：
(一)被告潘韵彤於警詢及偵查中之供述。
(二)告訴人陳有利於警詢及偵查中之指述。
(三)告訴人提供之第一銀行匯款申請書回條1紙、臺南市政府警
    察局歸仁分局歸仁派出所受理各類案件紀錄表、受理刑事案
    件報案三聯單、受理詐騙帳戶通報警示簡便格式表及金融機
    構聯防機制通報單各1份。
(四)被告富邦銀行帳戶個資檢視資料、交易明細及網路銀行IP登
    入位置、時間及更改密碼、掛失紀錄等資料1份。
二、核被告所為，係違反洗錢防制法第2條第2款而犯同法第14條
    第1項、刑法第30條第1項之幫助洗錢罪嫌及刑法第339條第1
    項、第30條第1項之幫助詐欺取財罪嫌。被告以一提供帳戶
    之行為，同時涉犯上開2罪名，為想像競合犯，應依刑法第5
    5條規定從一重之幫助洗錢罪處斷。
三、依刑事訴訟法第251條第1項提起公訴。
　  此　致
臺灣新竹地方法院
中　　華　　民　　國　 110　　年　　11　　月　　29　　日
　　　　　　　　　　　　　　　檢　察　官　林奕彣　
本件正本證明與原本無異
中　　華　　民　　國　 110　　年　　12　  月　   6　　日
　　　　　　　　　　　　　　　書　記　官  徐晨瑄

附錄本案所犯法條：
洗錢防制法第2條
本法所稱洗錢，指下列行為：
一、意圖掩飾或隱匿特定犯罪所得來源，或使他人逃避刑事追訴
    ，而移轉或變更特定犯罪所得。
二、掩飾或隱匿特定犯罪所得之本質、來源、去向、所在、所有
    權、處分權或其他權益者。
三、收受、持有或使用他人之特定犯罪所得。

洗錢防制法第14條
有第二條各款所列洗錢行為者，處七年以下有期徒刑，併科新臺
幣五百萬元以下罰金。
前項之未遂犯罰之。
前二項情形，不得科以超過其特定犯罪所定最重本刑之刑。

中華民國刑法第339條
意圖為自己或第三人不法之所有，以詐術使人將本人或第三人之
物交付者，處五年以下有期徒刑、拘役或科或併科五十萬元以下
罰金。
以前項方法得財產上不法之利益或使第三人得之者，亦同。
前二項之未遂犯罰之。

中華民國刑法第30條
幫助他人實行犯罪行為者，為幫助犯。雖他人不知幫助之情者，
亦同。
幫助犯之處罰，得按正犯之刑減輕之。